【裁判字號】    89,訴,799
【裁判日期】    890816
【裁判案由】    偽造文書等
【裁判全文】
臺灣臺北地方法院刑事判決              八十九年度訴字第七九九號
    公  訴  人  臺灣臺北地方法院檢察署檢察官
    被      告  甲○○
右列被告因偽造文書等案件，經檢察官提起公訴（八十八年度偵字第一二七六號）本
院判決如左：
    主      文
甲○○連續行使偽造私文書，足以生損害於公眾及他人，處有期徒刑伍月。
偽造之王武宗署押及蔡坤龍署押均沒收。
    事      實
甲○○因逃兵案仍在執行中，且於案發通緝中為圖掩飾身分，乃基於概括犯意，先於
民國八十五年一月二十七日在桃園縣中壢市，意圖為自己不法之所有偽造王武宗之署
押，與葉運發簽訂買賣契約書購買ＫＳ－八七六０號自用小客車乙部，雙方約定價金
新台幣（下同）捌萬伍仟元，葉運發不疑有詐，乃將車交付，但甲○○僅給付伍萬元
，並未依約另給付餘款萬伍仟元；再於八十五年二月十七日駕駛該自用小客車，行
經台東縣大武鄉○○○○○段為警臨檢時，乃佯自稱係蔡坤龍，並於台灣省公路警察
大隊舉發違反道路交通管理事件通知單上，偽造蔡坤龍之署押，足以生損害於王武宗
、蔡坤龍及交通管理對公眾之正確性。案經台灣省政府警務處公路警察大隊第三隊移
送台灣桃園地方法院檢察署呈請台灣高等法院檢察署檢察長令轉台灣台北地方法院檢
察署檢察官偵查起訴。
    理      由
一、訊據被告坦承右揭事實不諱，核與警訊被害人筆錄所供情節相符，並有買賣契約
    書、台灣省公路警察大隊舉發違反道路交通管理事件通知單在卷足按，被告雖辯
    稱：其向葉運發購車時已付伍萬元事不構成詐欺要件等語，惟查該買車案價款為
    捌萬元事不構成詐欺要件等語，惟查該買車案價款為捌萬伍仟元，除購車時已付
    伍萬元外，餘款萬伍仟元被告並未依約給付，其詐欺意圖甚為明確，所辯為卸
    責之詞，無足憑信，犯行洵堪認定。
二、核被告所為，係犯刑法第二百十六條、第二百十條、第三百三十九條第一項之罪
    。其偽造署押及文書之低度行為，為行使之高度行為所吸收，不另論罪；又偽造
    文書之行為與詐欺之行為有方法結果之牽連關係，為牽連犯，應從一重論處偽造
    私文書罪；又二次偽造私文書犯行，時間緊接，構成要件相同，顯係基於概括犯
    意為之，為連續犯，以一罪論並加重其刑。爰審酌被告犯罪之動機、手段、犯罪
    後之態度等一切情狀，量處如主文所示之刑，以示懲儆。至於偽造之王武宗署押
    及蔡坤龍署押依法併予宣告沒收。
據上論斷，應依刑事訴訟法第二百九十九條第一項前段、刑法五十六條、第二百十六
條、第二百十條、第三百三十九條第一項、第五十五條後段、第二百十九條，罰金罰
鍰提高標準條例第一條前段，判決如主文。
本案經檢察官陳佳秀到庭執行職務
中    華    民    國      八十九    年       八       月     十六       日
                                      臺灣臺北地方法院刑事第七庭
                                          法  官  范  仁  勳
右正本證明與原本無異
如不服本判決應於送達後十日內向本院提出上訴狀
                                          書記官  王  黎  輝
中    華    民    國      八十九    年       八       月     十八       日
附錄本案論罪科刑法條全文
刑法第二百十條
偽造、變造私文書，足以生損害於公眾或他人者，處五年以下有期徒刑。
刑法第二百十六條
行使第二百十條至第二百十五條之文書者，依偽造、變造文書或登載不實事項或使登
載不實事項之規定處斷。
刑法第三百三十九條
一意圖為自己或第三人不法之所有，以詐術使人將本人或第三人之物交付者，處五年
  以下有期徒刑、拘役或科或併科一千元以下罰金。
二以前項方法得財產上不法之利益或使第三人得之者亦同。
三前二項之未遂犯罰之。


司法院資訊處製作；財團法人民間司法改革基金會備份。
